臺灣板橋地方法院刑事判決　　　　　　　96年度訴字第2267號
公　訴　人　臺灣板橋地方法院檢察署檢察官
被　　　告　甲○○
上列被告因違反毒品危害防制條例案件，經檢察官提起公訴（96
年度毒偵字第1999號），本院依簡式審判程序審理後，判決如下
：
    主    文
甲○○施用第一級毒品，處有期徒刑陸月，如易科罰金，以新臺
幣壹仟元折算壹日，減為有期徒刑月，如易科罰金，以新臺幣
壹仟元折算壹日。扣案第一級毒品海洛因（淨重零點零捌公克）
，沒收銷燬之，包裹上開第一級毒品海洛因之包裝袋壹個，沒收
之；又施用第二級毒品，處有期徒刑月，如易科罰金，以新臺
幣壹仟元折算壹日，減為有期徒刑壹月又壹拾伍日，如易科罰金
，以新臺幣壹仟元折算壹日。應執行有期徒刑肆月，如易科罰金
，以新臺幣壹仟元折算壹日。扣案第一級毒品海洛因（淨重零點
零捌公克），沒收銷燬之；包裹上開第一級毒品海洛因之包裝袋
壹個，沒收之。
    事    實
一、甲○○前因施用毒品案件，經本院以95年度毒聲字第299 號
    裁定送觀察、勒戒，經觀察、勒戒後，認無繼續施用毒品傾
    向，於民國95年3 月20日釋放出臺灣臺北看守所附設勒戒所
    ，並於95年3 月23日經臺灣板橋地方法院檢察署檢察官以95
    年度毒偵字第1704號為不起訴處分。詎其於觀察、勒戒執行
    完畢釋放後5 年內，基於施用第一級毒品之犯意，於96年3
    月4 日晚間11時許，在臺北縣板橋市區○路4 號5 樓居住處
    ，以針筒注射之方式，施用第一級毒品海洛因（下簡稱海洛
    因）1 次；另基於施用第二級毒品之犯意，於96年3 月5 日
    為警採尿前回溯96小時內之某時（不含為警查獲至採尿期間
    ），在不詳處所施用第二級毒品甲基安非他命（起訴書誤載
    為安非他命，下簡稱甲基安非他命）1 次。嗣於96年3 月5
    日上午11時10分許，在臺北縣板橋市區○路4 號前為警查獲
    ，並當場扣得海洛因（淨重0.08公克）1 包。
二、案經臺北市政府警察局萬華分局報請臺灣板橋地方法院檢察
    署檢察官偵查後提起公訴。
    理    由
一、本案被告甲○○所犯係死刑、無期徒刑、最輕本刑為3 年以
    上有期徒刑以外之罪，其於準備程序中就被訴事實為有罪之
    陳述，經本院告知簡式審判程序之旨，並聽取公訴人、被告
    之意見後，經合議庭裁定進行簡式審判程序審理，合先敘明
    。
二、上揭犯罪事實，業據被告甲○○於本院審理時坦承不諱，並
    有扣押筆錄1 份附卷可稽，而其於96年3 月5 日為警查獲後
    ，經採集尿液送台灣尖端先進生技醫藥股份有限公司囑託鑑
    定結果，確呈嗎啡、可待因、安非他命及甲基安非他命之陽
    性反應，且甲基安非他命之濃度遠高於安非他命，有該公司
    96年3 月9 日濫用藥物檢驗報告1 份附卷可稽，而扣案物品
    1 包經法務部調查局以化學呈色法、氣相層析質譜儀分析法
    鑑驗，含海洛因成分，淨重0.08公克，亦有該局96年4 月6
    日調科壹字第09623031760 號鑑定書1 件在卷可參，均足以
    佐證被告自白與事實相符。而人體施用甲基安非他命後，其
    主要代謝物中，未改變型態之甲基安非他命占施用劑量達百
    分之43，安非他命則約為百分之5 ；人體若係施用安非他命
    後，主要代謝物中則有未改變型態之安非他命，但無甲基安
    非他命，此經法務部調查局以93年5 月4 日調科壹字第0936
    2413980 號函釋明在案，足見人體若施用安非他命，其尿液
    代謝物不可能出現甲基安非他命，惟人體若施用甲基安非他
    命，其尿液代謝物除主要有甲基安非他命外，亦可能有少量
    之安非他命，是本案被告之尿液除呈現較少量之安非他命陽
    性反應外，主要係呈現甲基安非他命之陽性反應，依上開函
    示，被告自不可能係施用安非他命，應係施用甲基安非他命
    ，公訴意旨認被告係施用安非他命，尚有誤會。復按甲基安
    非他命經口服投與後約百分之70於24小時內自尿中排出，約
    百分之90於96小時內自尿中排出，由於甲基安非他命成分之
    檢出與其投與方式、投與量、個人體質、採尿時間與檢測儀
    器之精密度等諸多因素有關，因此僅憑尿液中呈安非他命陽
    性反應，並無法確實推算吸食時間距採集時間之長短，惟依
    上述資料推斷，最長可能不會超過4 日，業經行政院衛生署
    藥物食品檢驗局81年2 月8 日（81）藥檢一字第001156號函
    示明確，是經採尿檢驗有甲基安非他命反應者，通常可認其
    人於採尿前4 日內有施用甲基安非他命。從而，於96年3 月
    5 日為警採尿前回溯96小時內之某時點（不含查獲至採尿之
    期間），為被告施用甲基安非他命之時間，亦可認定。再被
    告前因施用毒品案件，經本院以95年度毒聲字第299 號裁定
    送觀察、勒戒，經觀察、勒戒後，認無繼續施用毒品傾向，
    於95年3 月20日釋放出臺灣臺北看守所附設勒戒所，並於95
    年3 月23日經臺灣板橋地方法院檢察署檢察官以95年度毒偵
    字第1704號為不起訴處分，有臺灣高等法院被告前案紀錄表
    1 份附卷可稽，足徵被告經觀察、勒戒執行完畢釋放後，5
    年以內再為本案施用第一級、第二級毒品之事證明確，被告
    犯行洵堪認定。
三、核被告甲○○所為，係犯毒品危害防制條例第10條第1 項、
    第2 項之施用第一級、第二級毒品罪。被告因施用海洛因、
    甲基安非他命而持有海洛因、甲基安非他命之行為，係其施
    用毒品犯行之當然結果，不另論罪。被告所犯上開二罪，犯
    意各別，行為互殊，應分論併罰。爰審酌被告不思尋求正當
    之身心發展，施用足以導致精神障礙、性格異常，甚至造成
    生命危險之毒品，戕害一己之身心健康，對社會治安可能之
    危害程度非微，惟其於犯後尚知坦認犯行等一切情狀，分別
    量處如主文所示之宣告刑，且因本案二罪之犯罪時間均在96
    年4 月24日以前，皆應依中華民國96年罪犯減刑條例規定減
    其刑期二分之一，並定其應執行之刑，及均諭知如易科罰金
    之折算標準。扣案海洛因（淨重0.08公克）係查獲之第一級
    毒品，應依毒品危害防制條例第18條第1 項前段規定沒收銷
    燬；扣案包裹上開海洛因之包裝袋1 個，係用於包裹第一級
    毒品，防止其裸露、潮濕，便於攜帶施用，且為被告所有，
    業據被告供明無誤，併依刑法第38條第1 項第2 款規定，宣
    告沒收之。
據上論斷，應依刑事訴訟法第273 條之1 第1 項、第299 條第1
項前段，毒品危害防制條例第10條第1 項、第2 項、第18條第1
項前段，刑法第11條前段、第41條第1 項前段、第38條第1 項第
2 款、第51條第5 款，中華民國96年罪犯減刑條例第2 條第1 項
第3 款、第7 條、第9 條、第10條第1 項，判決如主文。
本案經檢察官王家春到庭執行職務。
中　　華　　民　　國　　96　　年　　7 　　月　　23　　日
                  刑事第二庭  審判長法　官  李 麗 玲
                                    法　官  黎 錦 福
                                    法　官  張 兆 光
上列正本證明與原本無異。
如不服本判決，應於判決送達後10日內向本院提出上訴狀 (應附
繕本)，上訴於臺灣高等法院。
                                    書記官  曹 秋 冬
中　　華　　民　　國　　96　　年　　7 　　月　　23　　日
附錄本案論罪科刑法條：
毒品危害防制條例第10條
施用第一級毒品者，處6 月以上5 年以下有期徒刑。
施用第二級毒品者，處3 年以下有期徒刑。
